臺灣高雄地方法院民事裁定　　　　　 110年度雄簡聲字第75號
聲　請　人　江沛均　



相　對　人　徐國峰　
上列當事人間聲請停止執行事件，本院裁定如下：
    主  文
聲請人為相對人供擔保新臺幣壹拾貳萬貳仟元後，臺灣臺南地方
法院一一０年度司執字第一０００四六號清償債務強制執行事件
之強制執行程序，於本院一一０年度雄簡字第二０九八號確認本
票債權不存在事件判決確定、和解或撤回起訴前應予停止。
    理  由
一、按強制執行程序開始後，除法律另有規定外，不停止執行；
    有回復原狀之聲請，或提起再審或異議之訴，或對於和解為
    繼續審判之請求，或提起宣告調解無效之訴、撤銷調解之訴
    ，或對於許可強制執行之裁定提起抗告時，法院因必要情形
    ，或依聲請定相當並確實之擔保，得為停止強制執行之裁定
    ，強制執行法第18條第1 項、第2 項定有明文。次按發票人
    主張本票係偽造、變造者，於前條裁定送達後20日內，得對
    執票人向為裁定之法院提起確認之訴。發票人主張本票債權
    不存在而提起確認之訴不合於第1 項之規定者，法院依發票
    人之聲請，得許其提供相當並確實之擔保，停止強制執行。
    非訟事件法第195 條第1 項、第3 項分別定有明文。又法院
    裁定准許停止強制執行所定之擔保金，係備供債權人因停止
    執行所受損害之賠償，其數額應依標的物停止執行後，債權
    人未能即時受償或利用該標的物所受之損害額，或其因另供
    擔保強制執行所受之損害額定之，非以標的物之價值或其債
    權額為依據。
二、聲請意旨略以：相對人前以其持有伊名義於民國110 年6 月
    10日所簽發、票據號碼189155號、票面金額新臺幣（下同）
    860,000 元之本票（下稱系爭本票），經本院做成110 年度
    司票字第6707號本票裁定（下稱系爭本票裁定）後，向臺灣
    臺南地方法院聲請強制執行，由該院以110 年度司執字第00
    0000號清償債務強制執行事件（下稱系爭執行事件）受理在
    案。惟相對人持有之本票，並非伊所簽發，而為他人所偽造
    ，伊也為此提起確認本票債權不存在訴訟，現由本院高雄簡
    易庭以110 年度雄簡字第2098號受理在案（下稱系爭本案）
    。詎相對人猶聲請拍賣聲請人之財產，然伊之財產一經拍賣
    勢難回復原狀，為此爰依法聲請准供金錢擔保後，於系爭本
    案判決確定前，停止系爭執行事件之強制執行程序等語。
三、經查：
  ㈠相對人以系爭本票裁定為執行名義，向臺灣臺南地方法院聲
    請系爭執行事件受理在案，對聲請人所有之不動產等財產為
    強制執行，聲請人已對相對人提起系爭本案，請求確認系爭
    本票之債權對聲請人不存在，現由本院審理中之事實，業據
    本院調閱系爭本票裁定、系爭執行事件及系爭本案之卷宗查
    明屬實，則依前揭依前揭非訟事件法第195 條第1 項、第3
    項規定，聲請人聲請停止系爭執行事件執行程序，係屬有據
    。
  ㈡又為確保相對人因聲請人聲請停止系爭執行事件執行不當，
    可能遭受之損害得獲賠償，並兼顧兩造之權益，本院爰命聲
    請人提供相當之金錢擔保後，停止強制執行。本院斟酌相對
    人持以聲請強制執行之本票票據債權額本金部分為860,000
    元，即為系爭本案之訴訟標的，為不得上訴第三審事件，並
    參考各級法院辦案期限實施要點第2 條規定，民事簡易事件
    第一審、第二審合計之訴訟期間應可評估約2 年10月，暨相
    對人因系爭執行事件停止執行，致受償時間延宕，可能因延
    宕期間不能使用受償金錢，而受有相當於遲延利息之損失，
    或喪失因投資金錢預期可得之利益等一切情事，酌定本件擔
    保金以122,000 元計算為適當。
四、依非訟事件法第195條第3 項，裁定如主文。
中    華    民    國   110    年    11    月    19    日
                  高雄簡易庭  法      官  謝宗翰
以上正本係照原本作成。
如對本裁定抗告須於裁定送達後10日內向本院提出抗告狀，並繳
納裁判費新台幣1,000元。
中    華    民    國   110    年    11    月    19    日
                              書  記  官  蔡靜雯